【裁判字號】    97,交聲,459
【裁判日期】    980310
【裁判案由】    違反道路交通管理處罰條例
【裁判全文】
臺灣宜蘭地方法院交通事件裁定         97年度交聲字第459號
移送機關    交通部公路總局臺北區監理所宜蘭監理站
異  議  人  甲○○
即受處分人
上列異議人因違反道路交通管理處罰條例案件，對於交通部公路
總局臺北區監理所宜蘭監理站民國97年11月21日所為之處分（宜
監字第裁43-A00EA0316號），聲明異議，本院裁定如下：
    主  文
異議駁回。
    理  由
一、移送機關處分意旨略以：異議人即受處分人甲○○於民國97
    年10月26日晚間8時18分許，駕駛車牌號碼CQB-619號重型機
    車，行經臺北市○○路與基河路路口時，於禁止左轉之路段
    ，違規左轉進入文林路，為臺北市政府警察局士林分局員警
    以北市警交大字第A00EA0316號通知單舉發，爰依道路交通
    管理處罰條例第48條第1項第2款、第63條第1項第1款，裁處
    新台幣（下同）600元之罰鍰並記違規點數1點。
二、異議意旨略以：異議人於前開時間駕駛其所有之車牌號碼CQ
    B-619號重型機車，行駛至文林路與基河路交岔路口時，因
    該路段僅准右轉，照理應先右轉，再由大南路轉入基河路，
    但當時為週日晚間，大南路士林夜市逛街人潮擁擠，無法通
    行，對於前往基河路的車輛造成極大困擾，因此伊違規行為
    係另有原因云云。
三、按「汽車駕駛人轉彎時，有下列情形之一者，處新台幣600
    元以上1,800元以下罰鍰：二、不依標誌、標線、號誌指示
    。」、「汽車駕駛人有下列各款所列條款之一者，除依原條
    款處罰鍰外，並予記點：一、有第33條第1項、第2項、第38
    條第1項、第40條、第45條、第47條第1款至第3款、第48條
    、第49條或第60條第1項、第2項第1款、第2款情形之一者，
    各記違規點數1點。」道路交通管理處罰條例第48條第1項第
    2款、第63條第1項第1款分別定有明文。
四、經查，本件異議人固不否認駕駛車牌號碼CQB-619號重型機
    車，於臺北市○○路與基河路口違規左轉之事實，惟辯稱：
    該路段交通設置有小瑕疵，伊在中山北路要到基河路，想穿
    越文林路，文林路該路段卻只能右轉，伊停在文林路的機車
    停車格，在那邊等紅綠燈，想要看是否能夠轉入基河路，否
    則右轉文林路要繞道大南路轉入基河路，當時又正值週末，
    士林夜市會塞車，必須走到中正路再繞云云。惟查，關於
    本件舉發地點，有臺北市政府警察局士林分局以98年1月22
    日北市警士分交字第09830130900號函檢附之違規路口照片
    附卷可佐（參見本院卷第21頁），依該照片所示，現場交岔
    路口確有設置禁止左轉標誌。且經本院質之異議人是否知道
    該路段只能右轉，異議人答稱伊知道該路段只能右轉等語（
    參見本院卷第17頁98年2月19日訊問筆錄），足堪認定異議
    人確於交岔路口違規左轉等情。
五、綜上所述，本件異議人確有駕駛機車在設置禁止左轉標誌之
    交岔路口違規左轉。從而，移送機關依道路交通管理處罰條
    例第48條第1項第2款及第63條第1項第1款規定，裁處罰鍰
    600元並記違規點數1點，並無不當。本件異議為無理由，應
    予駁回。
六、據上論斷，應依道路交通案件處理辦法第19條，裁定如主文
    。
中    華    民    國    98    年    3     月    10    日
                  交通法庭法  官  辜漢忠
以上正本證明與原本無異。
如不服本裁定，應於裁定送達後5日內，向本院提出抗告狀。（
應附繕本）
                          書記官  許麗汝
中    華    民    國    98    年    3     月    10    日


司法院資訊處製作；財團法人民間司法改革基金會備份。
